---
title: "<center>The Adaptive Learning Challenge</center>"
author: "Edwar Jose Londoño Correa <br> Andres Castrillón Velasquez <br> Diego Andres Chavarria Riaño <br> Sebastian Rendon Arteaga <br> Valentina Vanegas Castaño"
format: html
editor: visual
---

```{r setup, include=FALSE}
knitr::opts_chunk$set(echo = FALSE,message = F,warning = F)
```

```{r}
library(kableExtra)
```

## Contexto del problema

El objetivo de esta competencia es crear un modelo de aprendizaje automático capaz de predecir la probabilidad de que un estudiante determinado responda correctamente la siguiente pregunta, dada una secuencia previa de cien resoluciones.

```{r}
# Resouesta de las 100 preguntas por 20,000 usuarios

data1 <- read.csv("Dataset_model-1.csv", encoding = "UTF-8")
data2 <- read.csv("Dataset_model-2.csv", encoding = "UTF-8")
data3 <- read.csv("Dataset_model-3.csv", encoding = "UTF-8")
data4 <- read.csv("Dataset_model-4.csv", encoding = "UTF-8")
data5 <- read.csv("Dataset_model-5.csv", encoding = "UTF-8")
data6 <- read.csv("Dataset_model-6.csv", encoding = "UTF-8")
data7 <- read.csv("Dataset_model-7.csv", encoding = "UTF-8")
data8 <- read.csv("Dataset_model-8.csv", encoding = "UTF-8")
data9 <- read.csv("Dataset_model-9.csv", encoding = "UTF-8")
datos <- rbind(data1,data2,data3,data4,data5,data6,data7,data8,data9)
head(datos)
```

## Procesamiento de los datos

Al hacer la carga de los datos, podemos notar que existen columnas que poseen muchos datos NA.

```{r}
apply(is.na(datos),2,sum)
```

```{r}

novo_user_id <- c()
city <- c()
country <- c()
device <- c()
device_type <- c()
os <- c()
platform <- c()
region <- c()
carrers <- c()

college_type <- c()
degree_course <- c()
previous_experience <- c()
school_type <- c()
segment <- c()
source_project <- c()

acertou <- c()
commented_by_professor <- c()
difficulty <- c()
modality_mc <- c()
modality_wr <- c()

user <- 1
for(i in 1:20){

  novo_user_id <- c(novo_user_id,datos[user,1])
  city <- c(city,datos[user,2])
  country <- c(country,datos[user,3])
  device <- c(device,datos[user,4])
  device_type <- c(device_type,datos[user,5])
  os <- c(os,datos[user,6])
  platform <- c(platform,datos[user,7])
  region <- c(region,datos[user,8])
  carrers <- c(carrers,datos[user,9])
  
  carrers <- c(carrers,datos[user,9])
  carrers <- c(carrers,datos[user,9])
  carrers <- c(carrers,datos[user,9])
  carrers <- c(carrers,datos[user,9])
  carrers <- c(carrers,datos[user,9])
  carrers <- c(carrers,datos[user,9])
  
}
```
